【裁判字號】    95,上易,592
【裁判日期】    950615
【裁判案由】    侵占
【裁判全文】
臺灣高等法院刑事判決                 95年度上易字第592號
上  訴  人
即  被  告  甲○○
                    22
上列上訴人因侵占案件，不服臺灣臺北地方法院 94年度易字第
2220號，中華民國95年2月24日第一審判決（起訴案號：臺灣臺
北地方法院檢察署94年度撤緩偵字第460號），提起上訴，本院
判決如下：
    主  文
上訴駁回。
甲○○緩刑肆年。
    事  實
一、甲○○曾於民國93年間因違反動產擔保交易法案件，經臺灣
    臺北地方法院判處拘役30日確定，於同年11月24日易科罰金
    執行完畢。其係設址於臺北市○○區○○路345 號長德有線
    電視股份有限公司（下稱長德公司）之收費員，負責向長德
    公司收視戶收取有線電視費用業務，為從事業務之人。因家
    庭經濟拮据，需款孔急，竟意圖為自己不法之所有，基於概
    括之犯意，自92年12月20日起至同年12月24日止（起訴書誤
    植為92年12月下旬起至同年12月25日止），在臺北市境內，
    利用向附表所載各收視戶收取收視費用之機會，先後多次將
    其業務上所持有向各收視戶收取之費用，易持有為所有之意
    思，連續予以侵占入己（各次侵占金額及客戶姓名詳如附表
    所示），共計侵占新臺幣（下同）49萬8010元。嗣長德公司
    查悉上情，提出告訴，甲○○乃於 93年8月31日清償20萬元
    予長德公司，並與長德公司達成和解，由臺灣臺北地方法院
    檢察署檢察官於93年9月10日為緩起訴處分，期間為1年（緩
    起訴期滿日為94年10月7日），並限令於 94年8月7日前向被
    害人支付財產上損害賠償49萬8,010元（已支付20 萬元），
    惟甲○○於緩起訴期間屆滿前，仍未按和解條件履行清償完
    畢，違背緩起訴應履行事項，經檢察官於緩起訴期滿前撤銷
    上開緩起訴處分而提起公訴。甲○○於本院審理期間，又於
    95年4月12日清償長德公司10萬元，尚欠19萬8010元，願分2
    0期償還長德公司。
二、案經長德公司訴由臺灣臺北地方法院檢察署檢察官偵查起訴
    。
    理  由
一、上揭事實，業據被告甲○○於檢察官偵查及原審審理時坦承
    不諱，經核與告訴代理人陳延華、乙○○指訴之情節相符，
    並有員工聘僱契約書及如附表所示之未繳帳之客戶明細表各
    1份、臺灣臺北地方法院檢察署93年度偵字第15931號緩起訴
    處分書、臺灣臺北地方法院檢察署檢察官執行緩起訴處分命
    令通知書、臺灣臺北地方法院檢察署檢察官94年度撤緩字第
    399 號撤銷緩起訴處分書在卷可按，事證已臻明確，被告犯
    行堪以認定，應依法論科。
二、被告在告訴人長德公司擔任收費員，係從事業務之人，核其
    所為，係犯刑法第336條第2項之業務侵占罪。被告先後多次
    業務侵占犯行，均時間緊接，方法相同，係觸犯構成要件相
    同之罪名，顯係基於概括犯意反覆為之，應依連續犯規定論
    以一罪，並依法加重其刑。
三、原審認被告罪證明確，援引刑法第56條、第336條第2項之規
    定，並審酌被告犯罪之動機、目的、手段、侵占金額不菲，
    犯後與告訴人長德公司達成和解，及犯後坦承犯行，態度尚
    稱良好等一切情狀，量處有期徒刑七月，原審論罪科刑，均
    無不合，被告提起上訴，辯稱被告並非故不履行緩起訴應履
    行事項等語，其上訴無理由，應予駁回。末查被告前未曾受
    有期徒刑以上刑之宣告，有臺灣高等法院檢察署刑案紀錄簡
    覆表附卷可稽，其因一時失慮，致犯本罪，犯後坦承犯行，
    深知悔悟，並已與告訴人長德公司達成民事和解，願分期償
    還告訴人損害，於本院審理時又於 95年4月12日清償告訴人
    長德公司10萬元，尚欠19萬8010元，願分20期償還長德公司
    ，有刑事陳報狀、和解書、接受書、債權讓與書、代為求償
    同意書、匯款磁片清單等影本在卷可按，並經告訴人代理人
    乙○○於本院審理時當庭表示原諒被告，請從輕量刑之意（
    見本院95年5月25 日審判筆錄），本院認被告經此次科刑教
    訓後，當益知警惕，應無再犯之虞，因認其所受宣告之刑，
    以暫不執行為適當，爰併予宣告緩刑四年，以勵來茲，而啟
    自新。
四、被告經合法傳喚，無正當之理由不到庭，爰不待其陳述，逕
    行判決。
五、據上論斷，應依刑事訴訟法第368條，第371條，刑法第74條
    第1款，判決如主文。
本案經檢察官洪泰文到庭執行職務。
中    華    民    國    95    年    6     月    15    日
                  刑事第七庭    審判長法  官  陳正雄
                                      法  官  許宗和
                                      法  官  許錦印
以上正本證明與原本無異。
不得上訴。
                                      書記官  楊妙恩
中    華    民    國    95    年    6     月    21    日
附錄本案論罪科刑法條全文：
中華民國刑法第336條
(公務公益侵占罪、業務侵占罪)
對於公務上或因公益所持有之物，犯前條第 1 項之罪者，處 1
年以上 7 年以下有期徒刑，得併科 5 千元以下罰金。
對於業務上所持有之物，犯前條第 1 項之罪者，處 6 月以上
5 年以下有期徒刑，得併科 3 千元以下罰金。
前二項之未遂犯罰之。


司法院資訊處製作；財團法人民間司法改革基金會備份。
